【裁判字號】    97,訴,710
【裁判日期】    970731
【裁判案由】    毒品危害防制條例
【裁判全文】
臺灣士林地方法院刑事判決              97年度訴字第710 號
公  訴  人  臺灣士林地方法院檢察署檢察官
被      告  甲○○
上列被告因違反毒品危害防制條例案件，經檢察官提起公訴（97
年度毒偵字第1011號），被告於準備程序就被訴事實為有罪之陳
述，經本院合議庭裁定本件受命法官獨任行簡式審判程序，並判
決如下：
    主  文
甲○○施用第一級毒品，累犯，處有期徒刑拾月。
扣案之第一級毒品海洛因壹包（驗餘淨重零點零陸玖貳公克）沒
收銷燬。
    事  實
一、甲○○曾於民國87年間，因施用毒品案件，經送勒戒處所觀
    察、勒戒後，認無繼續施用毒品之傾向，而於87年9 月24日
    執行完畢，並由臺灣高等法院以87年度上訴字第2812號判決
    免刑確定，另於91年間，再因施用毒品案件，經本院以91年
    度毒聲字第937 號裁定送勒戒處所觀察、勒戒後，認有繼續
    施用毒品傾向，再由本院以91年度毒聲字第1026號裁定令入
    戒治處所強制戒治，嗣因強制戒治屆滿3 月且執行成效經評
    定為合格，經本院以92年度毒聲字第275 號裁定停止戒治，
    所餘戒治期間交付保護管束，於92年9 月20日保護管束期滿
    ，期滿未經撤銷，視為強制戒治期滿執行完畢。而刑事訴追
    部分，則經本院以91年度訴字第720 號判決處有期徒刑7 月
    確定。甲○○又於91年間，因偽造文書及竊盜等案件，分別
    經臺灣臺北地方法院以91年度簡字第3432號判決判處有期徒
    刑5 月（關於偽造文書部分）、本院以91年度易字第443 號
    判決判處有期徒刑1 年、91年度易字第91號判決判處有期徒
    刑2 月、91年度士簡字第448 號判決判處有期徒刑3 月確定
    （以上均為竊盜部分），已於96年7 月9 日因縮短刑期假釋
    出監並交付保護管束，已於97年1 月10日期滿，假釋未經撤
    銷，以已執行論。詎甲○○仍不知悔改，於前案強制戒治執
    行完畢後5 年內，基於施用第1 級毒品海洛因之犯意，於97
    年4 月18日晚間8 時30分許為警採尿往前回溯5 日內之某時
    ，在其位臺北市南港區住處，以將海洛因加水稀釋後置入注
    射針筒內注射於血管之方式，施用第一級毒品海洛因1 次。
    嗣於97年4 月18日晚間7 時許，在臺北市○○區○○路2段
    35號前，為警盤檢查獲，並扣得其持有之第一級毒品海洛因
    1 包（驗餘淨重0.0692公克），經警採集其尿液送驗後，始
    悉上情。
二、案經臺北市政府警察局松山分局報請臺灣士林地方法院檢察
    署檢察官偵查起訴。
    理  由
一、上揭事實，業據被告甲○○於本院審理時已坦承不諱（見本
    院卷第37至40頁），而被告為警查獲後所採集之尿液，經送
    臺灣尖端先進生技醫藥股份有限公司以「酵素免疫分析法」
    初步檢驗、「氣相層析質譜儀法」確認檢驗之檢驗結果，呈
    鴉片類、嗎啡類陽性反應，此有該公司97年5 月28日濫用藥
    物檢驗報告1 份附卷可參（見毒偵卷第60頁）。而被告前開
    為警查獲並扣案之白粉1 包（驗餘淨重0.0692公克），經送
    交通部民用航空局航空醫務中心鑑驗結果，確係第一級毒品
    海洛因等情，亦有該中心航藥鑑字第0972322 號毒品鑑定書
    1 紙附卷可參（見毒偵卷第61頁）。足認被告前開自白與事
    實相符，應可採信。而被告於87年間，因施用毒品案件，經
    送勒戒處所觀察、勒戒後，認無繼續施用毒品之傾向，而於
    87年9 月24日執行完畢，並由臺灣高等法院以87年度上訴字
    第2812號判決免刑確定，另於91年間，再因施用毒品案件，
    經本院以91年度毒聲字第937 號裁定送勒戒處所觀察、勒戒
    後，認有繼續施用毒品傾向，再由本院以91年度毒聲字第
    1026號裁定令入戒治處所強制戒治，嗣因強制戒治屆滿3 月
    且執行成效經評定為合格，經本院以92年度毒聲字第275 號
    裁定停止戒治，所餘戒治期間交付保護管束，於92年9 月20
    日保護管束期滿，期滿未經撤銷，視為強制戒治期滿執行完
    畢等情，有臺灣高等法院被告全國前案紀錄表附卷可憑，是
    本件被告係於強制戒治執行完畢後5 年內再犯，本件事證明
    確，被告犯行洵堪認定，應依法論科。
二、核被告甲○○所為，係犯毒品危害防制條例第10條第1 項之
    施用第一級毒品罪。其施用前、後持有第一級毒品海洛因之
    低度行為，應為施用之高度行為所吸收，不另論罪。又被告
    有事實欄所載之犯罪科刑並已執行完畢等情，有臺灣高等法
    院被告前案紀錄表在卷可稽，其於有期徒刑執行完畢後5 年
    內，故意再犯本案有期徒刑之罪，應依刑法第47條第1 項規
    定論以累犯，並加重其刑。爰審酌被告有多次施用毒品前科
    ，經觀察勒戒、強制戒治等程序後，竟又再度施用毒品，顯
    見其意志不堅，無法戒絕毒害，及本件犯罪之動機、手段、
    施用毒品為自戕行為，對身體健康產生危害及犯罪後於均能
    坦承犯行之態度等一切情狀，量處如主文所示之刑。末查，
    扣案之第一級毒品海洛因1 包（驗餘淨重合計0.0692公克）
    ，應依毒品危害防制條例第18條第1 項前段規定沒收銷燬之
    。
據上論結，應依刑事訴訟法第273 條之1 第1 項、第299 條第1
項前段，毒品危害防制條例第10條第1 項、第18條第1 項前段，
刑法第11條前段、第47條第1 項，判決如主文。
本案經檢察官高俊申到庭執行職務。
中    華    民    國    97    年    7     月    31    日
                  刑事第六庭法  官  莊明達
以上正本證明與原本無異。
如不服本判決，應於收受送達後10日內向本院提出上訴書狀，其
未敘述上訴之理由者並得於提起上訴後20日內向本院補提理由書
。（均須按他造當事人之人數附繕本）
                            書記官  陳慧中
中    華    民    國    97    年    7     月    31    日
附錄本判決論罪科刑依據法條全文
毒品危害防制條例第10條
施用第一級毒品者，處6 月以上5 年以下有期徒刑。
施用第二級毒品者，處3 年以下有期徒刑。


司法院資訊處製作；財團法人民間司法改革基金會備份。
